

# ДМИТРИЙ НИКИТЕНКО

ЭКОНОМИСТ-АНАЛИТИК



d.nikitsenko@gmail.com



dmitrynikitsenko.github.io



#### обо мне

Привет, меня зовут Дмитрий. Мне 30 лет, я веду активный образ жизни, никогда не стою на месте и стремлюсь соотвествовать современным требованиям в работе. Кроме основной деятельности я стараюсь всячески развиваться. Я очень добрый и отзывчивый человек и всегда помогу, когда это требуется. В данный момент я нахожусь в поиске очередного замечательного места работы.



### ОПЫТ РАБОТЫ

**ООО "ПРОМИС АЛЬЯНС"** | MAPT 2015 - MAPT 2018

Деятельность: Производство и оптовая торговля запчастей для

сельхозтехники

Должность: Экономист-аналитик

СЕБЕСТОИМОСТЬ КАЛЬКУЛЯЦИИ АВС-ХҮZ АНАЛИЗ OLAP КУБЫ

АНАЛИЗ ОСТАТКОВ АНАЛИТИКА ПРОДАЖ

ОАО "БЕЛЭНЕРГОРЕМНАЛАДКА" ДЕКАБРЬ 2011 - МАРТ 2015

Деятельность: Энергетика. Производство, ремонт и обслуживание. Должность: Начальник бюро планирования, организации труда и зарплаты

ПЛАН ПРОИЗВОДСТВА БИЗНЕС-ПЛАНИРОВАНИЕ ПОКАЗАТЕЛИ КАЛЬКУЛЯЦИИ

СЕБЕСТОИМОСТЬ НОРМЫ ВРЕМЕНИ

ОАО "ИНТЕГРАЛ" | СЕНТЯБРЬ 2009 - ДЕКАБРЬ 2011

Деятельность: Микроэлектронная промышленность.

Должность: Экономист 2 категории.

БИЗНЕС-ПЛАНИРОВАНИЕ ПОКАЗАТЕЛИ АНАЛИТИКА ПРОДАЖ СТАТИСТИКА





КОМАНДА

OTBETCTBEH.

ПУНКТУАЛЬН.

### языки

РУССКИЙ **ENGLISH** 



## **ОБРАЗОВАНИЕ**

Белорусский государственный университет СЕНТЯБРЬ 2017 - ...

Факультет: Институт бизнеса и менеджмента технологий БГУ

Специальность: Программное обеспечение информационных систем

Квалификация: Инженер-программист

Институт управления и предпринимательства | ... - июнь 2011

Факультет: Экономический

Специальность: Экономика и управление на предприятии

Квалификация: Экономист-менеджер

Образовательный центр "БелХард" | ДЕКАБРЬ 2015 - ИЮНЬ 2016

Курсы: 1) Программирование на Python

2) Веб-дизайн



## КОНТАКТЫ

+37529 325-38-65

 $\sim$ 

d.nikitsenko@gmail.com

dmitrynikitsenko.github.io

г.Минск, ул.Малинина.